# 请教陈老师：涉及诉讼的长期借款流动性列报问题

提问人：alexwaung 时间：2021-03-03 13:33:03
陈老师，您好！
学生有问题向您请教：长期借款因被审计单位无力偿还，并涉及诉讼，在资产负债表日是否应按照证监会《 2019 会计监管报告》，认定公司无权自主地将相关负债的清偿义务推迟至资产负债表日后一年以上的情形（即使合同还款期限为 1 年以上），调整列报流动负债？
如果是的话，“短期借款”，“一年到期非流动负债”、“其他流动负债”应该选择哪一个科目列报比较合适？
谢谢您的及时回复！@chenyiwei
祝好！

回答人：chenyiwei
这种情况需根据借款合同约定分析，例如，合同是否约定当债务人出现财务状况恶化的情况时，债权人有权单方面宣布债务提前到期。如果是，则在资产负债表日之前已出现合同约定的特定触发事项时，不论原剩余期限多长，在债务人报表中均作为流动负债。
如果原先是长期借款，根据上述情况被归类为流动负债的，则属于一年内到期的非流动负债。